臺灣臺北地方法院民事裁定　　　　　　　100年度抗字第131號
抗　告　人　鍾庭榮
相　對　人　裕融企業股份有限公司
法定代理人　嚴凱泰
上列當事人間本票裁定事件，抗告人對於中華民國100 年5 月2
日本院100 年度司票字第4193號裁定提起抗告，本院裁定如下：
    主  文
抗告駁回。
抗告程序費用新台幣壹仟元由抗告人負擔。
    理  由
一、按執票人向本票發票人行使追索權時，得聲請法院裁定後強
    制執行，票據法第一百二十三條定有明文。又按本票執票人
    ，依票據法第一百二十三條規定，聲請法院裁定許可對發票
    人強制執行，係屬非訟事件，法院僅依非訟事件程序，就本
    票形式之要件是否具備予以審查，即為已足。若實體上問題
    ，應依訴訟程序另謀解決，尚非屬非訟事件所得審究。
二、本件相對人主張其執有抗告人與原審相對人曾秋娥共同於民
    國100 年3 月4 日所簽發之本票一紙，內載金額新台幣（下
    同）240,000 元，付款地在臺北市○○○路○段2 號15樓，
    利息按年息20% 計算，免除作成拒絕證書，到期日100 年3
    月4 日（下稱系爭本票）；詎於到期後經提示未獲付款，為
    此提出本票一紙聲請本院裁定准予強制執行等情，業據其提
    出本票為證，本院依首開規定審酌相對人提出之本票後裁定
    予以准許，尚無不合。
三、抗告人抗告意旨雖略以：其從未簽發系爭本票，此係第三人
    莊盛伍利用其身分證件與健保卡而偽造者等語。惟按，本票
    之執票人，依票據法第一百二十四條準用同法第三十七條第
    一項前段之規定，僅應以背書之連續，證明其權利，而此蓋
    以形式上以判斷即可，執票人無須證明本票各發票、背書，
    其實質上均屬有效，縱發票有偽造或係無權代理人所為之情
    形，仍無影響（最高法院78年度台上字第2238號判決參照）
    。準此，執票人依票據法第一百二十三條規定聲請法院裁定
    對發票人之財產強制執行者，發票人縱對於簽章之真正有所
    爭執，法院仍應為准許強制行之裁定，最高法院著有52年台
    抗字第163 號判例足資參照；倘若發票人否認簽名之真正，
    因涉及實體上法律關係存否之問題，發票人就票據債務之存
    否有爭執時，自應由發票人提起確認之訴，以資解決（參非
    訟事件法第一百九十五條規定）。是以，本件抗告人應依訴
    訟程序另謀解決，而非於裁定程序中為此爭執（見最高法院
    57年台抗第76號判例意旨）。從而，抗告人提起本件抗告，
    為無理由，應予駁回。
四、爰依非訟事件法第五十五條第一項及第二項、第二十一條第
    二項、第二十四條第一項、第四十六條、民事訴訟法第四百
    九十五條之一第一項、第四百四十九條第一項、第七十八條
    ，裁定如主文。
中    華    民    國   100    年    6     月    9     日
                  民事第七庭審判長法  官  陶亞琴
                                  法  官  黃柄縉
                                  法  官  賴錦華
以上正本係照原本作成。
本裁定不得抗告。
中    華    民    國   100    年    6     月    9     日
                                  書記官  沈世儒